臺灣臺中地方法院刑事判決　　　　　　　　　　　九十四年度沙簡上字第二四三號
　　上　訴　人
　　即　被　告　邢益明
右上訴人因妨害兵役案件，不服本院沙鹿簡易庭九十四年度沙簡字第一六九號中華民
國九十四年三月十六日第一審簡易判決（聲請案號：臺灣台中地方法院檢察署九十四
年度偵字第三０一號），提起上訴，本院判決如左：
    主  文
上訴駁回。
邢益明緩刑貳年。
    犯罪事實及理由
一、本案經本院審理之結果，認為第一審簡易判決之認事、用法及量刑均無不當，應
    予維持，並引用第一審判決書（包括聲請簡易判決處刑書）記載之事實、證據及
    理由。
二、上訴人即被告邢益明之上訴意旨略以：被告就讀大學時喪父，母親也有肝硬化之
    現象，目前均由被告及妹妹照顧，民國九十三年十一月八日點召當天，由於母親
    身體不適且妹妹已外出上班，致未前往報到應召，被告已經知錯，請求改判較輕
    之刑度等語。
三、按刑罰之量定，固屬法院自由裁量之職權行使，但仍應審酌刑法第五十七條所列
各款事由及一切情狀，為酌量輕重之標準，並非漫無限制。在同一犯罪事實與情
    節，如別無其他加重或減輕之原因，下級審量定之刑，亦無過重或失輕之不當情
    形，則上級審法院對下級審法院之職權行使，原則上應予遵重，此有最高法院八
    十五年度台上字第二四四六號裁判意旨可資參酌。經查：
    (一)被告邢益明關於本件妨害兵役之犯行，已於本院審理時認罪在卷；且其認罪之
      自白核與卷附之台中縣後備司令部妨害兵役案件移送報告書、中華郵政掛號郵
      件收件回執各一件，及證人邢秀華（被告之姊）於警、偵訊時所言其代被告收
      受召集令後已親交被告等證詞均相符；故本件事證已明，被告妨害兵役之犯行
      ，足可認定。
    (二)又原審量處被告有期徒刑二月，得易科罰金之刑度，經核尚無過重或失輕之不
      當情形，則參前揭最高法院裁判意旨，被告提起本件上訴，即無理由，而應予
      駁回。惟被告前未曾受有期徒刑以上刑之宣告，此有臺灣臺中地方法院檢察署
      刑案資料查註紀錄表、臺灣高等法院被告全國前案紀錄表各一件附卷可按，於
      本院審理時不僅坦承犯行，也深表悔悟，表示為其家庭著想，日後行事必會深
      思熟慮，絕不再犯，再經本院綜合案內所有一切情狀加以考量後，認為被告經
      本案之教訓後，應已知所警惕，適合給予緩刑之宣告，以啟自新，故併宣告緩
      刑二年，盼被告知所珍惜。
據上論斷，應依刑事訴訟法第四百五十五條之一第三項、第一項、第三百六十四條、
第三百六十八條、第三百七十三條，刑法第七十四條第一款，判決如主文。
中      華      民      國      九十四      年      六    月    十四    日
                                        審判長法  官  王鏗普
                                              法  官  唐敏寶
                                              法  官  莊深淵
右正本證明與原本無異。
如不服本判決，應於送達後十日內向本院提出上訴狀（須附繕本），上訴於台灣高等
法院台中分院。
                                              書記官
中      華      民      國      九十四      年      六    月    十四    日
